【裁判字號】    90,上易,1254
【裁判日期】    900830
【裁判案由】    毒品危害防制條例
【裁判全文】
臺灣高等法院臺南分院刑事判決          九十年度上易字第一二五四號        Ｃ
      上  訴  人
      即  被  告  甲  ○  ○
右上訴人因毒品危害防制條例案件，不服臺灣臺南地方法院九十年度易字第一五四
號中華民國九十年七月五日第一審判決（起訴案號：臺灣臺南地方法院檢察署九十年
度毒偵字第一一七、五四八號），提起上訴，本院判決如左：
      主      文
原判決撤銷。
甲○○連續施用第二級毒品，處有期徒刑壹年，扣案之安非他命柒小包（合計淨重肆
點零貳公克）沒收銷燬之；包裝重壹點肆公克及吸食工具壹組（含吸管、塑膠玻璃
瓶、小型打火機等物）沒收。
      事      實
一、甲○○前因施用第二級毒品安非他命案件，經觀察、勒戒後，認無繼續施用毒品
    之傾向，由臺灣台南地方法院檢察署檢察官於民國（下同）八十八年二月二日，
    以八十八年度偵字第一０四九號不起訴處分確定後，復因施用第二級毒品安非他
    命案件，經觀察、勒戒後，認有繼續施用毒品之傾向，先送強制戒治，並由臺灣
    台南地方法院檢察署檢察官提起公訴，嗣經臺灣台南地方法院於八十九年二月三
    日判處有期徒刑十月確定。嗣其又基於概括之犯意，自八十九年十一月某起，至
    同年十二月二十一日止，連續在台南縣麻豆鎮麻豆監理站對面等處施用第二級毒
    品安非他命，為警於八十九年十二月二十一日，在麻豆監理站對面新加坡大樓查
    獲，並扣得第二級毒品安非他命七小包（經鑑驗後合計淨重四‧０二公克、包裝
    重一‧三四公克）及其所有供施用毒品用之塑膠瓶吸食工具一組（含吸管、塑膠
    玻璃瓶、小型打火機等物）。
二、案經台南縣警 察局麻豆分局報告及台灣台南監獄台南分監函請臺灣台南地方法?
    檢察署檢察官偵查起訴。
      理      由
一、訊據上訴人即被告甲○○對於右揭事實坦承不諱，並有安非他命七小包（合計淨
    重四‧０二公克、包裝重一‧三四公克）及供施用毒品用之塑膠瓶吸食工具一組
    （含吸管、塑膠玻璃瓶、小型打火機等物）扣案可資佐證，復有法務部調查局尿
    液檢驗通知書、毒品檢驗通知書等各一份可稽，被告犯行應堪認定。
二、按安非他命係屬毒品危害防制條例第二條第二項第二款之毒品，被告竟施用之，
    核其所為，係犯毒品危害防制條例第十條第二項施用第二級毒品罪。又被告持有
    毒品之低度行為，已為其進而施用之高度行為所吸收，故不另論罪。又被告先後
    多次施用毒品之行為，時間緊接，犯罪構成要件相同，顯係基於概括之犯意反覆
    為之，應依連續犯規定以一罪論，並加重其刑。
三、原審予以論罪科刑固非無見，惟扣案之安非他命包裝重一‧三四公克，並非毒品
    ，應依刑法第三十八條第一項第二項宣告沒收，原審依同條例第十八條第一項前
    段之規定宣告沒收銷燬之，自有未洽；被告上訴意旨認原判決量刑過重，雖無可
    取，惟原判決既有可議，自應予以撤銷改判。爰審酌被告犯罪之動機、目的、手
    段、所生危害、犯罪後坦承犯行及有多次施用毒品之前科紀錄，有其前科紀錄表
    可參等一切情狀，量處如主文所示之刑，以資懲儆。又扣案之安非他命七小包（
    合計淨重四‧０二公克、）依毒品危害防制條例第十八條第一項前段之規定宣告
    沒收銷燬之；包裝重一‧三四公克係供犯毒品危害防制條例第十條之罪所用，吸
    食工具一組（含吸管、塑膠玻璃瓶、小型打火機等物）為被告所有，業據其供承
    明確，且係供犯罪所用之物，均應依刑法第三十八條第一項第二款之規定，宣告
    沒收。至電子磅秤並非被告所有，亦據其供述明確，爰不另宣告沒收。
據上論斷，應依刑事訴訟法第三百六十九條第一項前段、第三百六十四條、第二百九
十九條第一項前段，毒品危害防制條例第十條第二項、第十八條第一項前段、刑法第
十一條前段、第五十六條、第三十八條第一項第二款，判決如主文。
本件經檢察官蘇南桓到庭執行職務。
中    華    民    國      九十      年      八      月      三十    日
                                  臺灣高等法院臺南分院刑事第二庭
                                      審判長法官  游    明    仁
                                            法官  陳    清    溪
                                            法官  蘇    重    信
右正本證明與原本無異。
不得上訴。
                                      法院書記官  李    珍    鳳
中    華    民    國      九十      年      八      月     三十一       日
附錄法條：
毒品危害防制條例第四條第二項：製造、運輸、販賣第二級毒品者，處無期徒刑或七
                              年以上有期徒刑，得併科新臺幣七百萬元以下罰金
                              。


司法院資訊處製作；財團法人民間司法改革基金會備份。
